【裁判字號】    98,審訴,4030
【裁判日期】    990119
【裁判案由】    毒品危害防制條例
【裁判全文】
臺灣高雄地方法院刑事判決           98年度審訴字第3144號
                                   98年度審訴字第3145號
                                   98年度審訴字第4742號
                                   98年度審訴字第4031號
                                   98年度審訴字第4030號
公  訴  人  臺灣高雄地方法院檢察署檢察官
被      告  甲○○○
上列被告因毒品危害防制條例案件，經檢察官提起公訴（98年度
毒偵字第3846號、98年度毒偵字第3768號、98年度毒偵字第6345
號、98年度毒偵字第5071號、98年度毒偵字第5043號），嗣因被
告就被訴事實均為有罪之陳述，經本院告知簡式審判之旨，並聽
取公訴人及被告之意見後，合議庭裁定由受命法官獨任依簡式審
判程序審理，判決如下：
    主  文
甲○○○施用第一級毒品，累犯，處有期徒刑捌月。又施用第一
級毒品，累犯，處有期徒刑捌月，扣案之第一級毒品海洛因貳包
（分別為檢驗前淨重零點壹零玖公克、零點貳柒貳公克，檢驗後
淨重零點壹零零公克、零點貳陸貳公克），沒收銷燬之。又施用
第一級毒品，累犯，處有期徒刑陸月。又施用第一級毒品，累犯
，處有期徒刑捌月。又施用第一級毒品，累犯，處有期徒刑陸月
，扣案殘留有第一級毒品海洛因之殘渣袋壹個、分裝杓貳支，均
沒收銷燬之；扣案之注射針筒拾貳支、止血帶壹條、空夾鍊袋壹
個，均沒收。又犯施用第二級毒品參罪，均累犯，各處有期徒刑
肆月。應執行有期徒刑參年陸月，扣案之第一級毒品海洛因貳包
（分別為檢驗前淨重零點壹零玖公克、零點貳柒貳公克，檢驗後
淨重零點壹零零公克、零點貳陸貳公克）、殘留有第一級毒品海
洛因之殘渣袋壹個、分裝杓貳支，均沒收銷燬之；扣案之注射針
筒拾貳支、止血帶壹條、空夾鍊袋壹個，均沒收。
    事  實
一、甲○○○前於民國95年間，因施用毒品案件，經本院以95年
    度毒聲字第32號裁定送勒戒處所施以觀察、勒戒後，認有繼
    續施用毒品之傾向，經本院以95年度毒聲字第341 號裁定令
    入戒治處所施以強制戒治，於97年5 月28日執行完畢釋放，
    由臺灣高雄地方法院檢察署檢察官以97年度戒毒偵字第276
    號為不起訴處分確定。又於95年間，因竊盜案件（共2 件）
    ，經臺灣高等法院高雄分院以95年度上易字第208 號及本院
    以95年度易字第1482號各判處有期徒刑5 月、6 月、7 月，
    合併定應執行為有期徒刑1 年1 月，復經裁定減刑為有期徒
    刑2 月又15日、3 月、3 月又15日，合併定應執行刑為有期
    徒刑5 月確定，於96年7 月16日縮短刑期執行完畢（構成累
    犯）。詎甲○○○不知悔改，竟分別基於施用第一級毒品海
    洛因及第二級毒品甲基安非他命之犯意，實施下列行為：
(一)、於98年4 月14日上午7 時許，在高雄縣大寮鄉○○○路82巷
    5- 5號租屋處，以針筒注射之方式，施用第一級毒品海洛因
    1 次後；又在同一地點，以玻璃球燒烤吸食煙霧之方式，施
    用第二級毒品甲基安非他命1 次。嗣於同年4 月14日上午9
    時許，因其為毒品列管人口，經警通知前往高雄縣政府警察
    局林園分局，經徵得其同意採尿送驗，結果呈嗎啡、可待因
    、甲基安非他命陽性反應，始悉上情。
(二)、於同年6 月14日上午10時許，在其高雄縣大寮鄉○○村○○
    ○路29巷8 號住處內，以針筒注射之方式，施用第一級毒品
    海洛因1 次。嗣於同年6 月14日15時30分許，在高雄縣大寮
    鄉會結村1 之35號「高新汽車駕駛訓練班」，因形跡可疑為
    警查獲，並當場扣得第一級毒品海洛因2 包（分別為檢驗前
    淨重0.109 公克、0.272 公克，檢驗後淨重0.100 公克、
    0.262 公克），另徵得其同意採尿送驗，結果呈嗎啡、可待
    因陽性反應，始悉上情。
(三)、於同年6 月25日上午7 時許，在其高雄縣大寮鄉○○村○○
    ○路29巷8 號住處內，以玻璃球燒烤吸食煙霧之方式，施用
    第二級毒品甲基安非他命1 次。另於同年6 月25日上午9 時
    許，在同一地點，以針筒注射之方式，施用第一級毒品海洛
    因1 次。嗣於同年6 月25日13時許，在屏東縣萬丹鄉○○路
    萬大橋下，因交通違規為警攔查，甲○○○主動坦承施用第
    一級毒品海洛因，向警方自首並願接受裁判，並徵得其同意
    採尿送驗，結果呈嗎啡、可待因、甲基安非他命陽性反應，
    始悉上情。
(四)、於同年7 月7 日上午7 時許，在高雄縣大寮鄉○○○路82巷
    65 號 租屋處內，以針筒注射之方式，施用第一級毒品海洛
    因1 次。另於同一地點，以玻璃球燒烤吸食煙霧之方式，施
    用第二級毒品甲基安非他命1 次。嗣於同年7 月7 日16時許
    ，因其為毒品列管人口，經警通知前往高雄縣政府警察局林
    園分局，並徵得其同意採尿送驗，結果呈嗎啡、可待因、安
    非他命、甲基安非他命陽性反應，始悉上情。
(五)、於同年7 月28日上午10時許，在高雄縣大寮鄉○○○路82巷
    65 號 租屋處內，以針筒注射之方式，施用第一級毒品海洛
    因1 次。嗣警於98年7 月30日17時30分許，在高雄縣大寮鄉
    ○○○路82巷65號，對其進行毒品列管人口訪查時，甲○○
    ○於員警尚未知悉其施用毒品前，主動交付殘留有第一級毒
    品海洛因之殘渣袋1 個、分裝杓2 支，預備供其施用第一級
    毒品海洛因所用之注射針筒12支、止血帶1 條、空夾鍊袋1
    個，而自首受裁判，員警並徵得其同意採尿送驗，結果呈嗎
    啡、可待因陽性反應，始悉上情。
二、案經高雄縣政府警察局林園分局、屏東縣政府警察局屏東分
    局、高雄市政府警察局左營分局分別報請臺灣高雄地方法院
    檢察署檢察官偵查起訴。
    理  由
一、本件被告甲○○○所犯均係死刑、無期徒刑、最輕本刑為3
    年以上有期徒刑以外之罪，其於準備程序就前揭被訴事實為
    有罪之陳述，經受命法官告知簡式審判程序之旨，並聽取其
    與公訴人之意見後，本院認無不得或不宜改依簡式審判程序
    進行之處，爰依刑事訴訟法第273條之1第1項，裁定本件由
    受命法官獨任進行簡式審判程序，合先敘明。
二、上揭施用第一級毒品之事實，已據被告甲○○○於本院審理
    中坦承不諱，並有第一級毒品海洛因2 包、注射針筒12支、
    止血帶1 條、分裝杓2 支、殘渣袋及空夾鍊袋各1 個扣案可
    憑。且其於查獲時為警所採驗之尿液，分別送往長榮大學、
    高雄市立凱旋醫院、台灣檢驗科技股份有限公司以GC /MS方
    法（氣相層析/ 質譜儀法）檢驗，結果確呈第一級毒品海洛
    因代謝後之嗎啡及可待因等陽性反應及第二級毒品甲基安非
    他命代謝後之甲基安非他命陽性反應，此有長榮大學98年4
    月27日確認報告、高雄市立凱旋醫院98年6 月29日濫用藥物
    尿液檢驗報告、台灣檢驗科技股份有限公司98年7 月22日濫
    用藥物尿液檢驗報告、長榮大學98年7 月21日確認報告、台
    灣檢驗科技股份有限公司98年8 月18日濫用藥物尿液檢驗報
    告、尿液檢體採集送驗紀錄表（代號132 ）、（代號C98262
    ）、（代號0000000 ）、（代號70026 ）、（代號林偵0275
    ）各1 份附卷可稽；另扣案之白色粉末袋2 包，均係第一級
    毒品海洛因（分別為檢驗前淨重零點壹零玖公克、零點貳柒
    貳公克，檢驗後淨重零點壹零零公克、零點貳陸貳公克），
    此亦有高雄市立凱旋醫院98年6 月23日濫用藥物成品檢驗鑑
    定書在卷可參，足認被告上開自白核與事證相符，自得為認
    定被告犯罪之依據。是以，被告施用毒品之犯行堪以認定。
    再被告前因施用毒品案件，經本院以95年度毒聲字第32號裁
    定送勒戒處所施以觀察、勒戒後，認有繼續施用毒品之傾向
    ，經本院以95年度毒聲字第341 號裁定令入戒治處所施以強
    制戒治，於97年5 月28日執行完畢釋放乙節，有臺灣高等法
    院被告前案紀錄表1 份附卷可參。是以，被告於觀察、勒戒
    及強制戒治處分執行完畢釋放後，5 年內再犯本件施用毒品
    犯行之事證明確，其犯行洵堪認定，應依法論科。
三、核被告所為，係犯毒品危害防制條例第10條第1項之施用第
    一級毒品罪及同條第2項施用第二級毒品罪。其為施用而持
    有第一級毒品及第二級毒品之低度行為，為施用第一級毒品
    及第二級毒品之高度行為所吸收，均不另論罪。又被告所犯
    前揭8 罪間犯意各別，且時間不同，應予分論併罰。被告於
    95年間，因竊盜案件（共2 件），經臺灣高等法院高雄分院
    以95年度上易字第208 號及本院以95年度易字第1482號各判
    處有期徒刑5 月、6 月、7 月，合併定應執行刑為有期徒刑
    1 年1 月，復經裁定減刑為有期徒刑2 月又15日、3 月、3
    月又15日，合併定應執行刑為有期徒刑5 月確定，於96 年7
    月16日縮短刑期執行完畢，有前開前案紀錄表可按，其於該
    徒刑執行完畢後，5 年以內故意再犯本件法定刑均為有期徒
    刑以上之罪，均應依刑法第47條第1項 分別論以累犯，並加
    重其刑。被告於98年6 月25日、同年7 月28日施用第一級毒
    品犯行未經查獲前，即主動告知員警犯罪，自首而受裁判，
    此觀諸卷附之警詢筆錄及員警偵查報告至明，爰依刑法第62
    條前段減輕其刑，並就該2 次犯行依法先加後減之。爰審酌
    被告前因施用毒品案件，迭經觀察、勒戒及強制戒治後，仍
    未戒絕毒癮，竟再為本件犯行，足見其惡習已深，且戒絕之
    意志不堅，未能體悟施用毒品對自己、家人造成之傷害及社
    會之負擔，自屬可議；惟念其於犯後態度良好，並能坦承犯
    行及施用毒品本質上係屬戕害自身健康之行為，尚未直接危
    害他人，反社會性程度應屬較低等一切情狀，爰量處如主文
    所示之刑，並定其應執行之刑，以資懲儆。
四、沒收部分：
    末按查獲之第一、二級毒品及專供製造或施用第一、二級毒
    品之器具，不問屬於犯人與否，均沒收銷燬之，毒品危害防
    制條例第18條第1項前段定有明文。查扣案之白色粉末袋2包
    ，經鑑定結果確係第一級毒品海洛因，業如上述，而包裝袋
    與其上殘留之毒品，已難以分析剝離，從而不問屬於犯人與
    否，爰依上開規定宣告沒收銷燬之，而鑑驗所耗損之毒品，
    既已滅失，自無庸宣告沒收銷燬。又扣案之殘渣袋1 個、分
    裝杓2 支，其上殘留有第一級毒品海洛因，此有高雄醫學大
    學附設中和紀念醫院檢驗報告3 紙在卷可稽，客觀上已難以
    析離，自應與第一級毒品海洛因同視，爰依毒品危害防制條
    例第18條第1 項前段規定，均沒收銷燬之。另扣案之注射針
    筒12支、止血帶1 條、空夾鍊袋1 個，為被告所有，預備供
    施用第一級毒品所用之物，業據其供承在卷，應均依刑法第
    38 條 第1 項第2 款規定宣告沒收。
據上論斷，應依刑事訴訟法第273條之1第1項、第299條第1項前
段，毒品危害防制條例第10條第1項、第2項、第18條第1項前段
，刑法第11條、第47條第1項、第38條第1項第2款、第51條第5款
、第9款、第62條前段，判決如主文。
本案經檢察官鄧怡君到庭執行職務。
中    華    民    國    99    年    1    月    19    日
                  刑事第十庭    法  官  李代昌
以上正本證明與原本無異。
如不服本判決應於收受本判決後10日內向本院提出上訴書狀，並
應敘述具體理由，如未敘述上訴理由者，應於上訴期間屆滿後20
日內補提理由書狀於本院（均須按他造當事人之人數附繕本）「
切勿逕送上級法院」。
中    華    民    國    99    年    1    月    19    日
                                書記官  黃振祐
附錄本判決論罪之法條：
毒品危害防制條例第10條
施用第一級毒品者，處6月以上5年以下有期徒刑。
施用第二級毒品者，處3年以下有期徒刑。


司法院資訊處製作；財團法人民間司法改革基金會備份。
